臺灣屏東地方法院民事判決
111年度潮小字第471號
原      告  劉懿靚  
訴訟代理人  王柔婷  
被      告  紀小紅  
上列當事人間請求損害賠償事件，本院於民國111年11月21日言
詞辯論終結，判決如下：
　　主  文
原告之訴駁回。
訴訟費用新臺幣壹仟元由原告負擔。
    事實及理由
壹、程序部分：
    按小額訴訟之訴狀送達後，原告不得將原訴變更或追加他訴
    ，但擴張或減縮應受判決事項之聲明者，不在此限，民事訴
    訟法第436條之23、第436條第2項、第255條第1項但書第3款
    分別定有明文。查本件原告起訴後，縮減聲明如下述(本院
    卷第5、31頁)，核屬減縮應受判決事項之聲明，應予准許。
貳、實體部分：
一、原告主張：被告於民國111年1月11日14時許，在花蓮縣○○鄉
    ○○路0段00號統一超商新福興門市，將其所有聯邦商業銀行
    帳號000-000000000000號(下稱系爭帳戶)等帳戶之提款卡，
    以交貨便寄送交付真實姓名不詳之詐騙集團成員，另以通訊
    軟體LINE告知提款卡密碼，供詐欺集團成員用以詐騙及收取
    詐得款項之用，詐欺集團成員嗣於111年1月19日15時55分許
    ，分別自稱蝦皮、國泰世華銀行人員，撥打電話向原告佯稱
    ：因訂單系統問題，會每個月從所綁定蝦皮的國泰世華銀行
    帳戶付款，需依指示操作網路銀行才能解除云云，致原告陷
    於錯誤，而依指示於當日16時29、32分各匯款新臺幣(下同)
    49,989元、42,123元至系爭帳戶，旋遭詐騙集團成員提領一
    空。被告所為，雖經臺灣花蓮地方檢察署檢察官以111年度
    偵字第2068號、111年度偵字第2174號、111年度偵字第3256
    號(下合稱另案)予以不起訴處分，但依被告之智識程度及經
    歷，應可知悉帳戶會遭詐騙集團使用，原告迄今未獲返還款
    項，爰依侵權行為之法律關係為請求，並聲明：被告應給付
    原告92,112元。
二、被告則以：我提供系爭帳戶之提款卡、密碼時，不知要給詐
    騙集團使用，當時在求職，復經另案不起訴處分等語，資為
    抗辯，並聲明：原告之訴駁回。
三、查被告於上開時、地將系爭帳戶之提款卡、密碼提供詐騙集
    團成員，嗣騙集團成員於111年1月19日15時55分許，以自稱
    蝦皮、國泰世華銀行人員，撥打電話向原告佯稱：因訂單系
    統問題，會每個月從所綁定蝦皮的國泰世華銀行帳戶付款，
    需依指示操作網路銀行才能解除云云，致原告陷於錯誤，而
    依指示於當日16時29、32分各匯款49,989元、42,123元至系
    爭帳戶，旋遭詐騙集團成員提領一空，被告經臺灣花蓮地方
    檢察署檢察官予以另案不起訴處分，原告上述款項迄未獲返
    還等節，經本院調閱另案卷宗無訛，且為兩造所不爭執，堪
    信為真實。
四、得心證之理由：
　㈠按因故意或過失，不法侵害他人之權利者，負損害賠償責任
    。數人共同不法侵害他人之權利者，連帶負損害賠償責任。
    不能知其中孰為加害人者亦同。造意人及幫助人，視為共同
    行為人。民法第184條第1項前段、第185條已明定。次按侵
    權行為所發生之損害賠償請求權，以有故意或過失不法侵害
    他人之權利為其成立要件，此觀民法第184條第1項前段之規
    定自明。所謂過失，係指行為人雖非故意，但按其情節，應
    注意、能注意而不注意而言（最高法院108年度台上字第105
    8號判決意旨參照）。再按當事人主張有利於己之事實者，
    就其事實有舉證之責任，民事訴訟法第277條前段亦有明定
    。
　㈡原告固主張依被告之智識及經驗，應能知悉提供系爭帳戶將
    遭詐騙集團所用，然無證據為佐，且被告辯稱因求職而提供
    系爭帳戶之提款卡、密碼乙事，有其與詐騙集團成員LINE暱
    稱「王」、「美美珍」間LINE對話截圖可參【偵字第2068號
    卷(下稱偵卷)第41-59、81-175、頁】，爬梳對話來龍去脈
    ，渠等討論求職、提供系爭帳戶提款卡、密碼之對話前後連
    貫，被告提供系爭帳戶之提款卡、密碼後亦多番詢問仍未獲
    回應(偵卷第175頁)，被告另向介紹人即臉書暱稱「王嘉嘉
    」之人打探緣由並訴諸委屈等情(偵卷第61-79頁)，依一般
    人角度著眼，被告之行止未違情理之常。且依上述事證，與
    被告對話之人，亦高度可能乃詐騙集團成員所分飾，實與原
    告遭詐騙之過程雷同，難認被告提供系爭帳戶之提款卡、密
    碼時，確對將遭詐騙集團成員用以詐得原告上述款項，具有
    故意或過失，自與侵權行為之要件有間。準此，原告既未就
    被告成立侵權行為一節，舉證為佐，本件請求，不能准許。
五、綜上所述，原告依侵權行為之法律關係，請求被告給付92,1
    12元，為無理由，應予駁回。
六、本件事證已臻明確，兩造其餘攻擊、防禦方法，核於判決結
    果不生影響，爰不一一論述，併此敘明。
七、訴訟費用負擔之依據：民事訴訟法第78條。
中　　華　　民　　國　　111 　年　　12　　月　　8 　　日
                  潮州簡易庭  法　官　曾迪群
以上正本係照原本作成。
如不服本判決，應於送達後20日內，向本院提出上訴狀並表明上
訴理由，如於本判決宣示後送達前提起上訴者，應於判決送達後
20 日內補提上訴理由書（須附繕本）。如委任律師提起上訴者
，應一併繳納上訴審裁判費。
中　　華　　民　　國　　111 　年　　12　　月　　8 　　日
                              書記官　薛雅云